臺灣新北地方法院三重簡易庭小額民事判決
111年度重小字第1200號
原      告  程詺喻  
被      告  呂祥立  



兼
法定代理人  潘鳳嘉  
            呂照男  
前3人共同
訴訟代理人  洪妤儂  
上列當事人間請求侵權行為損害賠償事件，本院於民國111年6月
16日言詞辯論終結，判決如下：
　　主　    文
一、被告應連帶給付原告新臺幣（下同）3,963元，及自民國111
    年3月26日起至清償日止，按年息5 ％計算之利息。
二、原告其餘之訴駁回。
三、訴訟費用1,000元由被告連帶負擔210元，餘由原告負擔。
四、本判決原告勝訴部分得假執行。
　　事實及理由
一、原告主張：
　㈠被告甲○○為未成年人，未取得駕駛執照，於民國109年8月20
    日，騎乘車牌號碼000-000號機車（下稱A車），行經臺北市
    ○○區○○○街000號處，撞及原告所駕駛MJD-3005號機車（下稱
    B車），並致原告受傷、B車受損，被告甲○○就上述事故之發
    生有過失，且事發時被告甲○○尚未成年，被告丁○○、乙○○為
    其法定代理人，爰依民法第184條第1項前段及第2項、第187
    條規定，請求被告甲○○分別與其父、母負連帶負損害賠償責
    任。
　㈡請求範圍及金額如下：
　　⒈醫療費用：2,872元
　　⒉不能工作損失：5,120元
　　⒊機車受損損失：10,910元
　㈢聲明：
　　⒈被告應連帶給付18,902元，及自起訴狀繕本送達翌日起至
      清償日止，按年息5％計算之利息。
　　⒉願供擔保請准宣告假執行。
二、被告則以：對原告主張受有醫療費用2,340元損害部分不爭
    執，但醫院出具之診斷書未表示與本件車禍事故有何關聯，
    無法證明原告的傷勢與本件事故有因果關係；機車修理費應
    予折舊，且原告未附車輛受損照片，無法證明維修部位有受
    損；醫院診斷證明書並未記載原告需休養，因此原告應舉證
    證明有修養四日之必要性與合理性；本件應有過失相抵之適
    用等語資為抗辯。並聲明：請求駁回原告之訴。
三、本院之判斷：
　㈠按因故意或過失，不法侵害他人之權利者，負損害賠償責任
    。汽車、機車或其他非依軌道行駛之動力車輛，在使用中加
    損害於他人者，駕駛人應賠償因此所生之損害。民法第184
    條第1項前段及第191條之2前段分別定有明文。次按駕駛人
    駕駛汽車，除應遵守道路交通標誌、標線、號誌之指示；禁
    止超車線，用以表示禁止超車。設於視距不足或接近交岔路
    口之路段。本標線分雙向禁止超車線及單向禁止超車線二種
    。雙向禁止超車線，用雙黃實線，其線型尺寸與分向限制線
    同，道路交通安全規則第90條、道路交通標誌標線號誌設置
    規則第1、2項亦分別定有明文。原告主張因遭被告甲○○碰撞
    ，而致其受傷、B車受損之事實，業據提出臺北市政府警察
    局中正第二分局道路交通事故當事人登記聯單、臺北市立聯
    合醫院費用證明書暨診斷證明書、慈育廣合中醫診所自費醫
    療收據、診斷證明書暨門診費用明細表、估價單、請假畫面
    截圖等件為證（本院卷第13至27頁），被告亦不爭執前揭事
    故事實，然以前揭情詞為辯。
　㈡經查，系爭事故發生之經過略以被告甲○○騎乘A車沿寧波西街
    行駛，至寧波西街198號處，欲跨越分向限制線左轉欲至對
    向停車，適時原告騎乘B車由其後方駛來見狀向右閃避發生
    碰撞等情，有本院職權向臺北市政府警察局交通警察大隊調
    取之系爭事故調查報告表等資料附卷可參。被告雖辯稱原告
    亦與有過失等云云，惟本件前於少年事件程序中，曾送請臺
    北市車輛行車事故鑑定會鑑定，經該鑑定單位依被告甲○○及
    原告於警方談話紀錄、法院訊問筆錄之陳述，以及現場圖說
    、路口影像等資料，研判系爭事故中，被告甲○○騎乘A車「
    在繪有禁止超車線處違規左轉且無照駕駛」，為肇事原因。
    原告丙○○騎乘B車依規定行駛，對前方違規左轉之A車無足夠
    反應時間，無肇事因素，此有臺北市車輛行車事故鑑定會鑑
    定意見書在卷可參（本院卷第141至144頁）。是被告就此所
    辯，並非可採。據此，原告主張被告甲○○應負侵權行為損害
    賠償責任，洵屬有據。
　㈢又限制行為能力人，不法侵害他人之權利者，以行為時有識
    別能力為限，與其法定代理人連帶負損害賠償責任，民法第
    187條第1項定有明文。本件交通事故發生時，被告甲○○為限
    制行為能力人（92年9月2日生）且有識別能力，而被告丁○○
    、乙○○為其法定代理人，有被告戶籍資料附卷可稽（見本院
    限閱卷），依據上開規定，原告請求被告甲○○之法定代理人
    丁○○、乙○○與被告甲○○連帶負損害賠償責任，亦屬有據。
　㈣茲就原告下列各請求項目及金額是否應予准許，分別審究如
    下：
　⒈醫療費用：
　　原告主張因系爭事故受有左肩、左腕痛等傷害，其並因此支
    出醫療費用等情，業據提出臺北市立聯合醫院費用證明書暨
    診斷證明書、慈育廣合中醫診所自費醫療收據、診斷證明書
    暨門診費用明細表等件為憑（本院卷第15至25頁），是原告
    此部分所請，即屬有據。被告雖辯稱無法確定原告之醫療費
    用與系爭事故有關等云云，惟依原告於系爭事故後受警詢時
    所述：「...碰撞時我車跟A車皆未倒地，但我為了拉住車子
    導致左肩及手腕受傷。」，此有道路交通事故談話紀錄表在
    卷可參（本院卷第51頁），足見原告於系爭事故當日即有反
    應左肩及手腕受傷，且於當日亦有至臺北市立聯合醫院就診
    （本院卷第17、18頁），而依臺北市立聯合醫院於109年9月
    17日出具之診斷證明書記載：「應診日期：109年9月17日。
    診斷病名：左肩及左腕痛。醫師囑言：於109/08/20PM17:11
    至急診，於109/09/17PM15:48至急診開立診斷書。」（本院
    卷第19頁），可見原告迄至109年9月17日仍有左肩及左腕痛
    之症狀，而原告於109年9月18日、同年月22日至慈育廣合中
    醫診所就診，時間上亦與前開診斷證明書開立時間相近，應
    堪認原告此部分傷勢就醫確係因系爭事故受傷所致。故被告
    此部分所辯，並無理由。
　⒉不能工作損失：
　　原告請求工作損失5,120元，雖提出請假畫面截圖，惟依臺
    北市立聯合醫院診斷證明書、慈育廣合中醫診所診斷證明書
    均未記載需休養，是難認其主張因系爭事故所受傷勢需休養
    4日為真，其此部分之請求不應准許。
　⒊機車受損損失：
　⑴按請求賠償物被毀損所減少之價額，雖得以修復費用為估定
    標準，但以必要者為限（例如修理材料以新品換舊品，應予
    折舊）。查被告因前開過失肇致本件車禍，並致B車受有損
    害等情，已如前述，則被告自應就B車損害負賠償責任。本
    件原告支出之修復費用10,910元（本院卷第27頁）。依行政
    院所頒固定資產耐用年數表及固定資產折舊率之規定，機械
    腳踏車之耐用年數為3年，依定率遞減法每年折舊1000分之5
    36，其最後1年之折舊額，加歷年折舊累積額，總和不得超
    過該資產成本原額9/10，是其殘值為1/10，且固定資產提列
    折舊採用定率遞減法則者，以1年為計算單位，其使用期限
    未滿1年者，按實際使用之月數相當於全年之比例計算之，
    不滿1月者，以1月計。又B車係105年10月出廠此有本院職權
    調閱之公路監理電子閘門查詢資料可參（見本院限閱卷），
    迄本件車禍發生時即109年8月20日，已使用逾3年，則材料
    扣除折舊後之價值應為資產成本額之1/10，即1,091元（計
    算式如下：10,910元×1/10＝1,091元），是以B車之必要修復
    費用為1,091元。
　⑵至被告雖辯稱無照片可確認損壞位置等云云。惟查，依路口
    監視畫面截圖可見原告係騎乘B車與A車發生碰撞（本院卷第
    133頁），碰撞位置為B車車頭，又原告提出之估價單修復位
    置亦位於機車車頭，與碰撞位置相符，是被告此部分所辯，
    亦非可採。
　⒋綜上，原告因系爭車禍事故所致前揭傷害，因而得請求之損
    害賠償金額共計為3,963元（計算式：醫療費用2,872元＋系
    爭機車之必要修復費用1,091元＝3,963元）
四、綜上所述，原告依侵權行為之法律關係，請求被告連帶給付
    3,963元，及自起訴狀繕本送達被告翌日即111年3月26日（
    本院卷第77至83頁）起至清償日止，按年息5％計算之利息，
    為有理由，應予准許。逾此部分請求，則屬無據，爰予駁回
    。
五、本判決原告勝訴部分，係依小額程序為被告敗訴之判決，爰
    依民事訴訟法第436條之20之規定，依職權宣告假執行。
六、訴訟費用負擔之依據：民事訴訟法第79條、第436條之19第1
    項規定，確定訴訟費用之負擔如主文第3項所示。
中　　華　　民　　國　　111 　年　　7 　　月　　7 　　日
　　　　　　　　　三重簡易庭  法  官  王凱俐
以上為正本係照原本作成。
對於本件判決如有不服，應於收受送達後20日內向本院提出上訴
書狀，上訴於本院合議庭，並按他造當事人之人數附具繕本。當
事人之上訴，非以判決違背法令為理由不得為之，上訴狀應記載
上訴理由，表明下列各款事項：
（一）原判決所違背之法令及其具體內容。
（二）依訴訟資料可認為原判決有違背法令之具體事實。
如未於上訴後20日內補提合法上訴理由書，法院得逕以裁定駁回
上訴。
中　　華　　民　　國　　111 　年　　7 　　月　　7 　　日
                          　　書記官  李采錡